【裁判字號】    98,上訴,3514
【裁判日期】    990722
【裁判案由】    毒品危害防制條例等
【裁判全文】
臺灣高等法院刑事判決                98年度上訴字第3514號
上  訴  人
即  被  告  丙○○
選任辯護人  陳雅萍律師（扶助律師）
上  訴  人
即  被  告  甲○○
選任辯護人  馮志剛律師（扶助律師）
上  訴  人
即  被  告  乙○○
選任辯護人  廖于清律師（扶助律師）
上列上訴人等因違反毒品危害防制條例等案件，不服臺灣板橋地
方法院96年度重訴字第63號，中華民國98年6 月17日第一審判決
（起訴案號：臺灣板橋地方法院檢察署96年度偵字第16450 號、
第19421號、第19422號、第22690號、第27059號），提起上訴，
本院判決如下：
    主  文
原判決丙○○販賣毒品部分罪刑之宣告及定執行刑部分、甲○○
罪刑之宣告及定執行刑部分、暨乙○○部分均撤銷。
丙○○犯如附表所示之罪，各處如附表所示之刑。應執行有期徒
刑貳拾柒年；販賣毒品所得現金新臺幣拾貳萬壹仟貳佰元均沒收
，其中現金肆萬陸仟貳佰元與甲○○連帶沒收，如全部或一部不
能沒收時，以其財產抵償之，其中現金肆萬陸仟貳佰元以其與甲○○之財產連帶抵償之；如附表編號九所示販賣毒品所得行動電
話門號SIM 卡壹枚沒收之，如不能沒收時，與甲○○連帶追徵其
價額或以其與甲○○之財產連帶抵償之；販賣毒品所得行動電話
門號0000000000號SIM 卡壹枚沒收之，如不能沒收時
，追徵其價額或以其財產抵償之；扣案第二級毒品甲基安非他命
陸包（含其外袋陸包及其內驗餘淨重合計肆拾壹點壹公克之甲
基安非他命）、第一級毒品海洛因拾肆包（含其外袋拾肆包及合
計驗餘淨重貳拾玖點伍貳公克之海洛因）、INNO廠牌行動電話壹
具（含門號0000000000號SIM卡壹枚）、GEO廠牌行動
電話壹具（含門號0000000000號SIM 卡壹枚）、分裝
袋盒、研磨機壹台均沒收，上開扣案毒品甲基安非他命及海洛
因並銷燬之。
甲○○犯如附表編號二、編號四、編號五、編號六、編號七、編
號九、編號十一、編號十二、編號十三、編號十四、編號十六、
編號十七所示之罪，各處如附表編號二、編號四、編號五、編號
六、編號七、編號九、編號十一、編號十二、編號十三、編號十
四、編號十六、編號十七所示之刑。應執行有期徒刑拾捌年；販
賣毒品所得現金肆萬陸仟貳佰元與丙○○連帶沒收，如全部或一
部不能沒收時，以其與丙○○之財產連帶抵償之；如附表編號九
所示販賣毒品所得行動電話門號SIM 卡壹枚沒收之，如不能沒收
時，與丙○○連帶追徵其價額或以其與丙○○之財產連帶抵償之
；扣案第一級毒品海洛因拾肆包（含其外袋拾肆包及合計驗餘淨
重貳拾玖點伍貳公克之海洛因）、INNO廠牌行動電話壹具（含門
號0000000000號SIM卡壹枚）、GEO廠牌行動電話壹具
（含門號0000000000號SIM 卡壹枚）、分裝袋盒、
研磨機壹台均沒收，上開扣案毒品海洛因並銷燬之。
乙○○公訴不受理。
    事  實
一、丙○○前因贓物案件，於民國94年間經臺灣臺北地方法院判
    處有期徒刑3月確定，於95年1月20日易科罰金執行完畢。不
    知悛悔，明知海洛因係毒品危害防制條例所列之第一級毒品
    、甲基安非他命為同條例所列之第二級毒品，依法均不得持
    有或販賣，竟基於營利之意圖，販賣第二級毒品甲基安非他
    命予邱孝鴻如附表編號一所示。另與甲○○均意圖營利，並
    基於犯意之聯絡，先後共同販賣第一級毒品海洛因予斯厚剛
    、詹建輝如附表編號二及編號十一所示。又與乙○○（已於
    99年6月4日死亡）皆意圖營利，並基於犯意之聯絡，共同販
    賣第一級毒品海洛因予斯厚剛如附表編號三所示，共同販賣
    第一級毒品海洛因予賀泰嘉如附表編號八所示，共同販賣第
    一級毒品海洛因予李國龍如附表編號十所示，共同販賣第一
    級毒品海洛因予羅麗卿如附表編號十五所示；又與乙○○、
    甲○○咸意圖營利，並基於犯意之聯絡，先後共同販賣第一
    級毒品海洛因予斯厚剛如附表編號四、編號五、編號六、編
    號七等所示，共同販賣第一級毒品海洛因予林柏全如附表編
    號九所示，共同販賣第二級毒品甲基安非他命予林建良如附
    表編號十二、編號十三及編號十四等所示，共同販賣第一級
    毒品海洛因予賴昱維如附表編號十六及編號十七等所示。
二、嗣經警於96年5 月15日上午5時許，在臺北縣永和市○○路○
    段127號2樓D 室搜索扣得丙○○所有販賣予邱孝鴻所餘之第
    二級毒品甲基安非他命6包（含外袋6包及驗餘淨重合計41.1
    3公克之甲基安非他命，原判決誤載為4包，應予更正）；於
    96年7月12日凌晨2時40分許，在臺北縣中和市○○路24號緝
    獲丙○○，扣得丙○○所有供如附表編號三、編號四、編號
    六、編號七、編號九、編號十二、編號十六、及編號十七等
    共同販賣毒品行為所用INNO廠牌行動電話1具（含門號00000
    00000號SIM卡1枚），並帶同丙○○至臺北縣中和市○○路9
    號16樓之35查獲乙○○，扣得丙○○所有供附表編號七所示
    販賣予斯厚剛所餘第一級毒品海洛因14包（含其外袋14包及
    驗餘淨重合計29.52公克之海洛因）、所用分裝袋3盒及研磨
    器1 台、乙○○所有供如附表編號四、編號五、編號十三、
    編號十四等所示共同販賣毒品所用GEO廠牌行動電話1具（含
    門號0000000000號SIM卡1枚）。
三、案經臺北市政府警察局移送臺灣板橋地方法院檢察署檢察官
    偵查起訴。
    理  由
甲、被告丙○○、甲○○部分
壹、程序方面：
一、按被告以外之人於審判外之言詞或書面陳述，除法律有規定
    者外，不得作為證據，刑事訴訟法第159條第1項固定有明文
    ；惟被告以外之人於審判外之陳述，雖不符同法第159條之1
    至第159之4之規定，而經當事人於審判程序同意作為證據，
    法院審酌該言詞陳述或書面陳述作成時之情況，認為適當者
    ，亦得為證據。又當事人、代理人或辯護人於法院調查證據
    時，知有第159條第1項不得為證據之情形，而未於言詞辯論
    終結前聲明異議者，視為有前項之同意，同法第159條之5第
    1、2項亦定有明文。被告丙○○及其辯護人就證人邱孝鴻、
    斯厚剛、賀泰嘉、林柏全、李國龍、詹建輝、林建良、羅麗
    卿、賴昱維等於警詢及偵查中陳述之證據能力，於準備程序
    中已陳明不爭執之意旨，被告甲○○及其辯護人於本院審理
    中認罪後，亦未再爭執上開證人審判外陳述之證據能力，本
    院於審理時提示上開證人於警詢及偵查中陳述內容並告以要
    旨，且經公訴人、本案被告及其辯護人表示意見，當事人已
    知上述陳述乃審判外陳述，均未於言詞辯論終結前對該等記
    載審判外陳述筆錄之證據資格有何異議，依據首開規定，應
    視為被告等已有將上開證人審判外陳述作為證據之同意，本
    院審酌上開證人審判外陳述作成時之情況，並無不能自由陳
    述之情形，亦未見有何違法取證或其他瑕疵，且與待證事實
    具有關聯性，認為以之作為證據應屬適當，而得作為證據，
    合先陳明。
二、次按偵查犯罪機關依法定程式監聽之錄音，如已踐行調查證
    據程式，固非不可採為認定犯罪事實之基礎，惟監聽錄音製
    作之譯文，如僅為偵查犯罪機關單方面製作，而被告或訴訟
    關係人對其真實性復有爭執，法院自應勘驗該監聽之錄音踐
    行調查證據程式，以確認該監聽錄音譯文之真實性，定其取
    捨，不得逕以該監聽錄音之譯文，採為認定被告有罪之基礎
    ；是以司法警察機關依法定程式取得通訊監察書實施監聽之
    錄音並製作譯文，該譯文內容確與監聽錄音內容相符者，該
    份具有合法性與真實性之通訊監察譯文，始得作為證據。卷
    附通訊監察譯文，係由臺灣板橋地方法院核發通訊監察書監
    聽所得，有臺灣板橋地方法院96年度板檢榮御聲監字第0007
    18號、臺灣板橋地方法院96年度板檢榮御聲監（續）字第00
    0436號、臺灣板橋地方法院96年度板檢榮御聲監（續）字第
    000767號、臺灣板橋地方法院96年度板檢榮御聲監（續）字
    第000885號、臺灣板橋地方法院96年度板檢榮御聲監（續）
    字第001091號等通訊監察書及其附表在卷可憑，並非違法取
    得之證據，被告等亦未否認上開監聽錄音或其譯文失真不實
    ，或爭執其有不可信之情形，應認有證據能力。
三、現行刑事訴訟法關於「鑑定」之規定，除選任自然人充當鑑
    定人外，另設有囑託機關鑑定制度。依同法第198條、第208
    條之規定，不論鑑定人或鑑定機關、團體，固均應由法院、
    審判長、受命法官或檢察官視具體個案之需要而為選任、囑
    託，並依第206 條之規定，提出言詞或書面報告，始符合同
    法第159條第1項所定得作為證據之「法律有規定」之情形。
    否則所為之鑑定，仍屬傳聞證據。然於司法警察機關調查中
    之案件，為因應實務上，或因量大、或有急迫之現實需求，
    併例行性當然有鑑定之必要者，例如毒品之種類與成分、尿
    液之毒品反應，或者槍、彈有無殺傷力等鑑定，基於檢察一
    體原則，得由該管檢察長對於轄區內之案件，以事前概括選
    任鑑定人或囑託鑑定機關、團體之方式，俾便轄區內之司法
    警察官、司法警察對於調查中之此類案件，得即時送請先前
    已選任之鑑定人或囑託之鑑定機關、團體實施鑑定，以求時
    效（法務部92年9月1日法檢字第0920035083號函參照，刊載
    於法務部公報第312 期）。此種由檢察機關概括選任鑑定人
    或概括囑託鑑定機關、團體，再轉知司法警察官、司法警察
    於調查犯罪時參考辦理之作為，法無明文禁止，係為因應現
    行刑事訴訟法增訂傳聞法則及其例外規定之實務運作而為。
    則經由司法警察官、司法警察依檢察官所概括選任之鑑定人
    或囑託鑑定機關、團體所為之鑑定結果，與檢察官選任或囑
    託為鑑定者，性質上並無差異，同具有證據能力。本件扣案
    毒品，經查獲之法務部調查航業海員調查處拍照後，依上開
    規定送請法務部調查局鑑驗，所為之書面鑑定報告即法務部
    調查局96年9月15日調科壹字第09623067750號鑑定書、內政
    部警政署刑事警察局96年9月28日刑鑑字第 0960135855號鑑
    定書、法務部調查局96年8月13日調科壹字第09623061820、
    第 00000000000號鑑定書等，即屬上開「法律規定」得為證
    據者，而有證據能力。
貳、實體方面：
一、如附表編號一所示被告丙○○販賣第二級毒品甲基安非他命
    予邱孝鴻之事實，業據被告丙○○於本院準備程序及審理時
    ，坦承不諱，核與證人邱孝鴻於警、偵訊時一致證稱：於96
    年4、5月間在臺北縣中和市○○路72號2 樓或永和市○○路
    ○段127號2樓被告丙○○住處，以2,000元代價，向被告丙○○購買甲基安非他命1公克等語（見96年度偵字第27059號偵
    查卷第12頁、第78頁）相符。且有96年5月15日上午5時許，
    在臺北縣永和市○○路○段127 號2樓為警搜索取得之甲基安
    非他命6 包扣案可資佐證。上開甲基安非他命經鑑驗結果，
    ，確含第二級毒品甲基安非他命成分無誤，驗餘淨重合計為
    41.13公克（5.68公克＋30.67公克＋0.55公克＋4.23公克）
    ，亦有法務部調查局96年9月15日調科壹字第09623067750號
    鑑定書及內政部警政署刑事警察局96年9月28日刑鑑字第096
    0135855號鑑定書在卷可稽（見96年度偵字第16450號偵查卷
    第233頁、96年度偵字第22690 號偵查卷第123頁）。足徵其
    自白與事實相符。
二、被告丙○○與甲○○共同販賣第一級毒品海洛因予斯厚剛如
    附表編號二所示，又與乙○○共同販賣第一級毒品海洛因予
    斯厚剛如附表編號三所示，另與乙○○、甲○○先後共同販
    賣第一級毒品海洛因予斯厚剛如附表編號四、編號五、編號
    六、編號七等所示之事實，亦據被告丙○○於本院準備程序
    及審理時，以及被告甲○○於警詢（見96年度偵字第 22690
    號偵查卷第44頁、第48頁、第57-1頁至第58頁）、原審（見
    原審卷三第149 頁背面）及本院審理時坦承不諱。核與證人
    斯厚剛警詢及偵查中之證述（見96年度偵字第16450 號偵查
    卷第75頁、第81頁、第167頁、第168頁、第279頁、第280頁
    ）相符。且有0000000000號及0000000000二門號之行動電話
    、海洛因14包、分裝袋3盒、研磨器1台等扣案可資佐證。扣
    案海洛因經法務部調查局鑑驗結果，均含第一級毒品海洛因
    成分，有法務部調查局96年8月13日調科壹字第09623061820
    、第00000000000號鑑定書在卷可憑（見96年度偵字16450號
    偵查卷第202頁、第203頁）。又00000000000 號行動電話，
    係斯厚剛所使用者，0000000000號、0000000000號行動電話
    分別為被告丙○○、乙○○所有及所使用之門號，亦據證人
    斯厚剛、被告丙○○、乙○○供明，並有遠傳電信股份有限
    公司於97年5月7日所回覆之門號基本資料查詢表在卷可按（
    見96年度偵字16450 號偵查卷第62頁、第170頁、第279頁、
    原審卷一第208頁、第209頁）；而卷內通訊監察譯文中有下
    列對話紀錄：96年6月2日晚上8時10分9秒，門號00000000
    00（下稱A）與門號0000000000號（斯厚剛，下稱B）對話內
    容：「A：喂。B：四哥我康仔（音）你現在方不方便我過去
    一下，很趕，一萬一，一樣。A：好。」96年6月10日晚間
    10時14分7秒，門號0000000000（下稱A）與門號0000000000
    號（斯厚剛，下稱B）對話內容：「B：大嫂，『四哥』在睡
    覺哦？A：他出去了。B：方不方便拿『一萬一』，我跟他講
    過，我每天多『一千』，拿『一萬一』，我拿『一萬二』給
    他啦…我每天都會還一千塊。A ：我知道，沒關係啦，好啦
    ，現在嗎？B：對，到那裏？A：一樣啊，『全家』。」96
    年6月11日下午4時2分38秒門號0000000000（下稱A）與門號
    0000000000號（斯厚剛，下稱B）通話：「B：我到了，拜託
    一下我『空仔』，我朋友一下要來拿，我很趕。A ：很趕啊
    。B ：到那裏？『全家』啊？我拿一萬二，一樣每天多一千
    塊給你，快一點。」；同日下午4時分37秒：「B：大嫂，我
    到了。A：快好了，等一下。」；同日下午4時38分22秒：「
    B ：大嫂，還沒好啊？A：我在電梯。B：拜託一下。」等。
    亦與被告丙○○、甲○○，及證人斯厚剛等上開供證無何不
    合，俱足擔保被告丙○○、甲○○之自白屬實。至於證人證
    人斯厚剛於原審翻異前詞，該稱伊未向被告丙○○購買過毒
    品，只有向丙○○拿過免費的甲基安非他命，未曾向被告乙○○拿過任何東西，或提及買毒品之事、亦未直接向被告甲○○購買毒品云云，無非迴護之詞，不足採信。
三、被告丙○○與乙○○共同販賣第一級毒品海洛因予賀泰嘉如
    附表編號八所示之事實，業經被告丙○○於本院供承歷歷，
    核與證人賀泰嘉於偵查中結證所述：丙○○外號「四哥」，
    伊於96年6 月中以手機0000000000號撥打丙○○手機向他購
    買海洛因，共3錢花6萬元，丙○○臺北縣中和交流道附近交
    付海洛因3錢給伊等語（見96年度偵字第16450號偵查卷第20
    4 頁）相符。應可信實。證人賀泰嘉於原審審理時，改稱：
    伊於警詢時，員警要求伊交出一個人，因被告丙○○向伊逼
    討賭債，且丙○○當時已為警查獲，便向警指稱向丙○○購
    買海洛因，於檢察官訊問時，員警坐在後面，伊擔心小孩安
    危，只好照警詢時之說法指證丙○○販賣海洛因，事實上伊
    並非向丙○○購買海洛因云云，非唯與證人即警察蔡益旺於
    原審結稱否認其情（見原審卷三第94頁背面至第95頁）判然
    不合，亦與其自身先前與被告丙○○自白相符之供述齟齬，
    無非臨訟迴護之詞，不足採信。
四、關於被告丙○○、乙○○、甲○○共同販賣第一級毒品海洛
    因予林柏全如附表編號九所示部分，復據被告丙○○於本院
    準備程序及審理時，以及被告甲○○於警詢（見96年度偵字
    第22690 號偵查卷第57頁、第58頁）、原審（見原審卷三第
    149 頁背面）及本院審理時供認無隱，核與證人林柏全於檢
    察官偵訊時具結證稱：伊使用0000000000號行動電話撥打門
    號0000000000號行動電話，聯絡以自己申請之行動電話門號
    向被告丙○○、乙○○、甲○○換取毒品海洛因施用，每一
    門號可換取3,000元之海洛因，約0.5公克，約定好後，甲○○就會將海洛因送到伊住處，伊再將門號交給甲○○；96年
    7月3日上午9 時52分監聽譯文即伊與被告丙○○之對話，丙○○告知伊已請甲○○將毒品送來給伊，後來甲○○確實有
    將0.5 公克海洛因送給伊，伊即將門號交予甲○○等語（見
    96年度偵字第16450號偵查卷第229頁）相符，且卷內門號00
    00000000（下稱B）與門號0000000000號（下稱A）行動電話
    之通訊監察譯文所示：96年7月3日上午9 時52分43秒對話
    內容：「B告訴A他朋友有一張新的電話卡要跟他換軟的毒品
    可以嗎？A問如果是月租的對他沒用B說不然他去申請易付卡
    再跟他換毒品好嗎？A說要換多少？B說四一。」同日上午
    10時48分2 秒對話內容：「A告訴B他已跟小四講了，小四會
    幫他把毒品送過去。」等語亦無不合，俱足擔保被告丙○○
    及甲○○之自白無訛。證人林柏全於原審雖改證稱：伊雖曾
    使用門號0000000000號行動電話與被告甲○○聯絡，惟並未
    以門號與甲○○換海洛因，被告甲○○曾向伊提過可以用門
    號換到「四一」或「八一」的海洛因，但伊沒有門號可以換
    毒品，上開監聽譯文內容係伊與甲○○之對話，「小四」就
    是甲○○，甲○○並沒有送毒品過來，檢察官偵訊時，伊係
    證稱沒有向被告丙○○購買毒品云云。然上開譯文內容已明
    確揭露對話雙方以行動電話之SIM 卡交換「軟的」（即海洛
    因）、重量為「四一」，兩者之給付間存在對價關係，並由
    綽號「小四」者將毒品送交林柏全等情，證人林柏全於原審
    所述，與之鑿枘不入，顯不副實，無可採信。
五、被告丙○○、乙○○共同販賣第一級毒品海洛因予李國龍如
    編號九所示之事實，業經被告丙○○於本院準備程序及審理
    時，坦承不諱，核與證人李國龍於檢察官訊問時結證所述：
    伊於96年6月底，透過林柏全以門號0000000000號SIM卡向「
    四嫂」換價值3,000元之海洛因一包，重約0.3公克，其後由
    林柏全將海洛因拿到伊住處予伊，林柏全說他們住在中和福
    祥路大潤發附近等語（見96年度偵字第16450號偵查卷第235
    頁）相符。參以證人林柏全於原審結證承認曾代李國龍將電
    話卡交給乙○○（見原審卷二第191 頁）。均足以證明被告
    丙○○之自白屬實，並徵表證人李國龍於原審翻異其詞，改
    稱僅出售門號換取現金云云失實，無非迴護之詞，不足資為
    有利於被告認定之依憑。
六、被告丙○○、甲○○明共同販賣第一級毒品海洛因予詹建輝
    如附表編號十一所示之事實，業據被告丙○○於本院及被告
    甲○○於警詢（見96年度偵字第22690 號偵查卷第57-1頁至
    第58頁）及本院審理時坦承不諱，核與證人詹建輝於檢察官
    偵訊時具結證述：伊於96年5、6月間至「四哥」位在臺北縣
    中和市○○路住處，向綽號「小四」之人以一至二千元之價
    格購買海洛因一小包，並以照片指認被告甲○○即為「小四
    」等語（見96年度偵字第16450號偵查卷第301頁），及其於
    原審結稱：伊曾至丙○○位在臺北縣中和或永和市某處二樓
    住處找丙○○，丙○○命綽號「小四」之人出面，伊便以一
    千元之價格向「小四」購買海洛因一千元等語（見原審卷二
    第200 頁、第203頁至第204頁）相符，應可信實。至於證人
    詹建輝於原審空言否認所稱「小四」為被告甲○○，顯屬迴
    護之詞，不足採信。
七、被告丙○○、甲○○、乙○○共同販賣第二級毒品甲基安非
    他命予林建良如附表編號十二、編號十三、編號十四等事實
    ，業據被告丙○○於本院準備程序及審理時、被告甲○○於
    警詢（見96年度偵字第22690 號偵查卷第56頁）及本院審理
    時，坦承不諱，與證人林建良於檢察官偵訊時結證所述：伊
    以門號0000000000號行動電話撥打被告丙○○門號00000000
    00號行動電話、乙○○門號0000000000號行動電話，每次均
    係以5,000元價格購買甲基安非他命5公克，如果被告丙○○
    不在，伊就找被告甲○○或乙○○，被告三人均在臺北縣中
    和市○○路檳榔攤或租屋處交毒品給伊，96年6月12日9時53
    分與0000000000號行動電話之通話監聽譯文是伊向「四哥」
    即被告丙○○買甲基安非他命5公克5,000元，至臺北縣中和
    市○○路大潤發拿毒品；96年6月17日下午3時52分與000000
    0000號行動電話之通話監聽譯文中所稱「男的」係指甲基安
    非他命，該次伊給付5,000元，但只拿到4公克，不足的數量
    係後來在檳榔店補給伊；96年6月21日上午9時43分與000000
    0000號行動電話之通話監聽譯文，也是買5公克5,000元，是
    在中興街交付毒品，但數量不足等語（見96年度偵字第1645
    0 號偵查卷第273頁至第274頁），及於原審結稱：伊曾向綽
    號「小四」之被告甲○○購買甲基安非他命，有一次打電話
    給「四哥」丙○○，「嫂子」即被告乙○○說丙○○不在，
    伊就直接向被告乙○○購買，96年6月12日上午9時50分撥打
    0000000000號行動電話，係與被告甲○○通話，伊要買5 公
    克甲基安非他命，因為找不到丙○○，所以由被告甲○○處
    理，後來甲○○有拿甲基安非他命予伊，價格係5,000 元，
    96年6月17日下午3時52分與乙○○通話後，也是被告甲○○
    拿甲基安非他命予伊，只有給4公克，差的1公克係隔天甲○○拿到臺北縣中和市北二高中和交流道附近之檳榔店予伊；
    96年6月21日上午9時43分有拿到甲基安非他命，也是被告甲○○送來，只給伊4公克，差的1公克後來沒有補足等語（見
    原審卷二第287頁至第288頁），核無不合，且有0000000000
    號及0000000000二門號之行動電話扣案及通訊監察譯文存卷
    可資佐證，應可信實。
八、被告丙○○、乙○○共同販賣第一級毒品海洛因予羅麗卿如
    附表編號十五所示之事實，亦據被告丙○○於本院準備程序
    及審理時坦承不諱，核與證人羅麗卿於檢察官偵訊具結證稱
    ：0000000000號、0000000000號行動電話都是伊使用之門號
    ，伊於96年5月25日下午5時28分許與0000000000號通聯時提
    及：「早上李效邦（音譯）那裏……算是昨天我要下去桃園
    的時候，我有去找四哥，他不在，叫嫂子給我2,000 元的量
    ……那都要算錢」等語，係指伊向被告丙○○買毒品海洛因
    ，一小包0.2至0.3公克，當時伊欠丙○○2,000 元，之後伊
    有返還等語（見96年度偵字第16450號偵查卷第288頁至第28
    9 頁）相符，參以被告乙○○供認伊羅麗卿為丙○○弟弟之
    女友（見本院98年10月19日準備程序筆錄），衡情丙○○、
    乙○○應無遭羅麗卿攀誣構陷之虞，堪信被告丙○○此部分
    自白屬實。
九、被告丙○○、甲○○、乙○○共同販賣第一級毒品海洛因予
    賴昱維如附表編號十六、編號十七所示等事實，迭據被告丙○○於本院歷次準備及審理程序中，暨被告甲○○於警詢（
    見96年度偵字第22690 號偵查卷第57-1頁至第58頁）及本院
    審理時坦承不諱，且有證人賴昱維於檢察官偵訊時結證所述
    ：伊於96年6月24日及96年6月27日，以0000000000號行動電
    話撥打被告丙○○之0000000000號行動電話，想向丙○○買
    毒品，丙○○叫伊找甲○○，伊便打甲○○之電話，一次二
    千元，一次三千元，都是買海洛因，重量約0.2至0.3公克，
    由被告甲○○在臺北縣中和市○○路72號交付毒品予伊等語
    （見96年度偵字第16450號偵查卷第309頁），及與證人賴昱
    維上揭供證相符之賴昱維以0000000000號行動電話與000000
    0000號行動電話於96年6月24日晚上11時39分20秒及96年6月
    27日上午11時33分53秒通話之通訊監察譯文存卷，以及0000
    000000號行動電話扣案可資佐證，應可信實。證人賴昱維於
    原審結證否認曾向被告等購買毒品，謂其僅曾致電丙○○，
    請其幫伊調毒品，但伊未取得毒品云云，無非串飾迴護之詞
    ，不足採信。
十、證人邱孝鴻、斯厚剛、賀泰嘉、林柏全、李國龍、林建良、
    羅麗卿、賴昱維等自本案被告等處獲取毒品海洛因或甲基安
    非他命，均須支付金錢或行動電話之SIM 卡作為對價，俱非
    無償取得。上開毒品胥屬政府列管之違禁物品，查緝甚嚴，
    取得不易，苟被告無何營利意圖，何來甘冒繫獄之風險而有
    藉出讓上開毒品以換取財物之舉？又販賣海洛因、甲基安非
    他命均屬違法行為，非可公然標定賣價陳列，供特定消費者
    參考比較，尤無公定之價格以備查考，無論瓶乘、袋裝或紙
    包，咸得分裝增減分量，每次買賣之價差，亦往往視雙方資
    力之厚薄、關係之深淺、需求之數量、取得之難易、販賣者
    渴求資金之程度等而有所不同，未可一概而論，尤其販賣之
    利得情形除當事人坦承及價量俱臻明確外，委難察得實情，
    惟販賣之人無論藉價差或量差從中牟利，其以營利為鵠的之
    旨則一。上開毒品之取得既屬不易，價值不菲，又無何事證
    足認被告等出讓上開毒品予邱孝鴻、斯厚剛、賀泰嘉、林柏
    全、李國龍、林建良、羅麗卿、賴昱維等蘇必湘、徐鈺淇，
    係按同一價格轉讓，確未牟利。參以被告乙○○於警詢中供
    證稱：伊之同居人丙○○販賣毒品是為了要賺錢。丙○○販
    賣毒品之獲利所得，都存起來，及做為養育伊與小孩之花費
    等語（見96年度偵字第16450 號偵查卷第65頁）。暨被告甲○○於警詢中供證丙○○從事海洛因、甲基安非他命之販賣
    ，伊幫丙○○跑腿送貨毒品海洛因及（甲基）安非他命等語
    （見96年度偵字第22690 號偵查卷第48頁），足徵被告等不
    辭危險與勞費，猶先後賣出毒品予邱孝鴻、斯厚剛、賀泰嘉
    、林柏全、李國龍、林建良、羅麗卿、賴昱維等蘇必湘、徐
    鈺淇，乃基於營利之意圖而為無疑。綜上，本案事證明確，
    被告等犯行均堪予認定，應依法論科。
十一、被告行為後，毒品危害防制條例於98年5 月20日經總統華
      總一義字第09800125141號令修正公佈第4、11、11-1、17
      、20、25條條文；並自公佈後6 個月即98年11月20日施行
      （參98年6月8日法務部法檢字第0980802279號函依同條例
      第36條規定，修正條文自公佈後6 個月施行）。按行為後
      法律有變更者，適用行為時之法律，但行為後之法律有利
      於行為人者，適用最有利於行為人之法律，刑法第2 條第
      1項定有明文。修正後毒品危害防制條例第4條規定：「製
      造、運輸、販賣第一級毒品者，處死刑或無期徒刑；處無
      期徒刑者，得併科新臺幣2 千萬元以下罰金。製造、運輸
      、販賣第二級毒品者，處無期徒刑或7 年以上有期徒刑，
      得併科新臺幣1 千萬元以下罰金。製造、運輸、販賣第三
      級毒品者，處5 年以上有期徒刑，得併科新臺幣7 百萬元
      以下罰金。製造、運輸、販賣第四級毒品者，處3 年以上
      10年以下有期徒刑，得併科新臺幣3 百萬元以下罰金。製
      造、運輸、販賣專供製造或施用毒品之器具者，處1 年以
      上7年以下有期徒刑，得併科新臺幣1百萬元以下罰金。前
      5項之未遂犯罰之。」而修正前同條例第4條規定：「製造
      、運輸、販賣第一級毒品者，處死刑或無期徒刑；處無期
      徒刑者，得併科新臺幣1 千萬元以下罰金。製造、運輸、
      販賣第二級毒品者，處無期徒刑或7 年以上有期徒刑，得
      併科新臺幣7 百萬元以下罰金。製造、運輸、販賣第三級
      毒品者，處5年以上有期徒刑，得併科新臺幣5百萬元以下
      罰金。製造、運輸、販賣第四級毒品者，處3 年以上10年
      以下有期徒刑，得併科新臺幣3 百萬元以下罰金。製造、
      運輸、販賣專供製造或施用毒品之器具者，處1年以上7年
      以下有期徒刑，得併科新臺幣1百萬元以下罰金。前5項之
      未遂犯罰之。」經比較結果，修正後毒品危害防治條例第
      4 條關於併科罰金之規定部分其罰金數額有所提高，自屬
      不利被告，應適用修正前之舊法。惟被告等行為時之毒品
      危害防制條例第17條規定：「犯第4 條第1項至第4項、第
      5條第1項至第4項前段、第6條第1項至第4項、第7條第1項
      至第4項、第8 條第1項至第4項、第10條或第11條第1項、
      第2 項之罪，供出毒品來源，因而破獲者，得減輕其刑。
      」修正後則規定：「犯第4條至第8條、第10條或第11條之
      罪，供出毒品來源，因而查獲其他正犯或共犯者，減輕或
      免除其刑。犯第4條至第8條之罪於偵查及審判中均自白者
      ，減輕其刑。」修正後之規定，第1 項除修正「因而破獲
      者」文字為「因而查獲其他正犯或共犯者」外，並刪除原
      條文「得減輕或免除其刑」之「得」字；第2 項則增列自
      白減輕其刑之規定。本件被告甲○○已於偵查及審判中自
      白販賣毒品，而有修正後增訂之毒品危害防制條例第17條
      第2 項減刑規定之適用，又以修正後之規定有利於被告。
      綜合比較新舊法規定結果，被告甲○○以整體適用修正後
      毒品危害防制條例較為有利；被告丙○○未於偵查中自白
      犯罪，無修正後增訂之毒品危害防制條例第17條第2 項減
      刑規定適用之餘地，自以整體適用修正前毒品危害防制條
      例較為有利。
十二、按海洛因為毒品危害防制條例第2 條第2項第1款所稱之第
      一級毒品，甲基安非他命為毒品危害防制條例第2條第2項
      第2 款所稱之第二級毒品，依法咸不得販賣、轉讓、持有
      。核被告丙○○如附表編號二、編號三、編號四、編號五
      、編號六、編號七、編號八、編號九、編號十、編號十一
      、編號十五、編號十六、編號十七等所為，均係犯修正前
      毒品危害防制條例第4條第1項販賣第一級毒品罪；如附表
      編號一、編號十二、編號十三、編號十四等所為，均係犯
      修正前毒品危害防制條例第4條第2項販賣第二級毒品罪。
      被告甲○○如附表編號二、編號四、編號五、編號六、編
      號七、編號九、編號十一、編號十六、編號十七等所為，
      均係犯修正後毒品危害防制條例第4條第1項販賣第一級毒
      品罪；如附表編號十二、編號十三、編號十四等所為，均
      係犯修正後毒品危害防制條例第4條第2項販賣第二級毒品
      罪。被告丙○○與甲○○間就附表編號二、編號十一所示
      犯行，有犯意之聯絡及行為之分擔，皆為共同正犯。被告
      丙○○與乙○○間就附表編號三、編號八、編號十及編號
      十五等等所示犯行，有犯意之聯絡及行為之分擔，皆為共
      同正犯。被告丙○○、甲○○、乙○○間就附表編號四、
      編號五、編號六、編號七、編號九、編號十二、編號十三
      、編號十四、編號十六及編號十七等所示犯行，均有犯意
      之聯絡及行為之分擔，皆為共同正犯。被告等持有第一級
      毒品海洛因、第二級毒品甲基安非他命後進而販賣，其持
      有之低度行為為販賣之高度行為所吸收，均不另論罪。被
      告丙○○曾因贓物案件，於94年間經臺灣臺北地方法院判
      處有期徒刑3月確定，於95年1月20日易科罰金執行完畢，
      有本院被告前案紀錄表在卷可憑，其受有期徒刑之執行完
      畢後，5 年以內故意再犯本件有期徒刑以上之罪，為累犯
      ，依刑法第47條第1 項規定，加重其刑，惟其中販賣第一
      級毒品罪之法定本刑為死刑、無期徒刑部分，依法不得加
      重，僅就得併科之罰金刑部分加重其刑；販賣第二級毒品
      罪之法定本刑無期徒刑部分，亦不得加重，僅就有期徒刑
      及得併科之罰金刑等部分加重其刑。被告等販賣第一級毒
      品海洛因之數量、金額非鉅，所生危害及獲利均至為有限
      ，犯罪情節尚非極為重大，倘諭知死刑或無期徒刑，致與
      社會永久隔絕，在客觀上足以引起一般之同情，非無可資
      憫恕之處，縱科以法定最低度之無期徒刑，猶嫌過重，是
      依刑法第59條規定，酌量減輕其刑，並就得併科罰金刑部
      分先加後減之。被告甲○○於偵查（含警詢）及審判中均
      自白共同販賣毒品，應依毒品危害防制條例第17條第2 項
      規定減輕其刑（所犯販賣第一級毒品罪部分則遞減之）。
      被告等所犯上開各罪間，犯意各別、行為互殊，應分論併
      罰。
十三、原審以事證明確，對被告等予以論罪科刑，固非無見；第
      查：證人詹建輝於警詢、偵查及原審均未曾供證被告乙○○曾提供或販賣毒品予其施用，卷內亦無其他積極事證
      足證被告乙○○有何實施或參與販賣毒品予詹建輝之行為
      ，原判決認乙○○亦為販賣第一級毒品海洛因予詹建輝如
      附表編號十一所示犯行之共同正犯，又未說明其依憑，自
      有未當。適用刑法第59條酌量減輕其刑時，固未排除第
      57條所列舉10款事由之審酌，惟其程度應達於確可憫恕，
      始可予以酌減，此有最高法院70年度第6 次刑事庭會議決
      議可供參考。又刑法第59條規定犯罪之情狀可憫恕者，得
      酌量減輕其刑，其所謂「犯罪之情狀」，與同法第57條規
      定科刑時應審酌之一切情狀，並非有截然不同之領域，於
      裁判上酌減其刑時，應就犯罪一切情狀（包括第57條所列
      舉之10款事項），予以全盤考量，審酌其犯罪有無可憫恕
      之事由（即有無特殊之原因與環境，在客觀上足以引起一
      般同情，以及宣告法定低度刑，是否猶嫌過重等等），以
      為判斷，併有最高法院95年度臺上字第6157號判決可資參
      照。原判決就被告等所犯販賣第二級毒品罪，亦概依刑法
      第59條減輕其刑，惟販賣第二級毒品罪法定最低刑度係有
      期徒刑7 年，非唯遠較販賣第一級毒品罪之法定最低本刑
      無期徒刑為輕，且不及無期徒刑減輕後刑度之半（刑法第
      65條第2 項：無期徒刑減輕者，為20年以下15年以上有期
      徒刑）。被告丙○○所犯販賣第二級毒品罪共計4 罪，被
      告甲○○所犯者亦有3 罪，均非偶發之單一犯行，又別無
      何因不得已而為之之情由，原判決於刑之裁量尚說明被告
      明知毒品對人體身心健康危害之烈，竟為本件販賣毒品行
      為，足以擴大毒品危害範圍，嚴重危害國民身心健康及社
      會風氣，被告丙○○除坦承持有第二級毒品大麻與販賣第
      二級毒品予證人林建良之犯行外，其餘均予否認，被告乙○○、甲○○則全盤否認販賣毒品犯行，未見悔意等語，
      則被告丙○○、甲○○等販賣第二級毒品多次，倘均宣告
      法定最低刑度，已未必可完全免於輕縱或畸輕之質疑或指
      摘，，客觀上何足引起一般同情？又何來猶嫌過重之理？
      原判決對於被告等所犯販賣第二級毒品罪，援引刑法第59
      條減輕其刑，要非無適用法則不當之違誤。共同正犯應
      就全部犯罪結果負其責任，是其犯罪所得之財物如為現金
      者，應合併計算，且於全部或一部不能沒收時以其財產抵
      償之。惟為避免執行時發生重複沒收、抵償之情形，各共
      同正犯之間係採連帶沒收主義，於裁判時應諭知被告共同
      犯罪所得之財物應與其他共同正犯連帶沒收之，不得就全
      體共同正犯之總所得，對各共同正犯分別重複諭知沒收。
      原判決僅諭知被告共同犯罪所得之財物應連帶沒收之，疏
      未一併諭知就何共同正犯之所得而為連帶沒收之旨，連帶
      沒收之主觀範圍未顯現於主文，亦有未洽。被告丙○○、
      甲○○提起上訴，均請求從輕量刑，被告丙○○就其所為
      多次販賣行為，尚請論以一集合犯云云；茲查：量刑屬
      法院自由斟酌決定之職權，若無逾越法定刑度或顯然濫用
      權限之情形，即不得任憑己意指摘其不當或違法。被告等
      未指出原判決關於刑之裁量，有何違背公平正義之精神，
      或偏執一端，致明顯失出失入之情形，徒己意，請求輕判
      ，難認有理由。刑事法上集合犯之概念，乃指本質上具
      有反覆、延續實行之特徵，立法時予以特別歸類，定為犯
      罪構成要件之行為要素，亦即就某些在密切接近之一定時
      、地，所持續實行之同種類複次行為，依照社會通念，將
      之歸為一個行為，成為包括之一罪，給予一個刑法評價。
      是關於集合犯之判斷，除應考量行為人主觀上是否出於反
      覆實行之概括犯意外，尚應斟酌客觀上之法律規範本來意
      涵、實現該犯罪目的之必要手段、社會生活經驗中該犯罪
      必然反覆實行之常態與社會之通念等因素。就販賣毒品行
      為言，既查嚴、罪重，且不敢亦無法公然從事客觀上之犯
      罪目的，並非必須多次作為始克達成，於一般生活中，亦
      難認持續販賣毒品仍屬常態，社會通念尤難容許一再違犯
      ，一向採取從嚴禁毒態度之立法者，更無將之特別歸類為
      包括一罪之設計原意，自應依一般法律適用原則，以一行
      為一罪一罰處遇之。司法實務採行數罪併罰，已成定論（
      最高法院97年度臺上字第6452號、97年度臺上字第4391號
      、97年度臺上字第465 號、96年度臺上字第3531號、96年
      度臺上字第1850號等判決參照）。本件被告丙○○所為販
      賣毒品犯行達17次，時間各別，販賣毒品種類、對象、交
      易地點不一，各次行為顯然具備獨立性，而為刑法上之數
      行為，無從概認屬一行為之數次舉動，不能論以集合犯，
      被告丙○○上訴意旨尚請求論以集合犯，顯然未合，非有
      理由。被告等上訴雖無理由，惟原判決既有上開無可維持
      之瑕疵可議，仍應由本院撤銷改判。
十四、爰審酌被告丙○○、甲○○為追求私利，竟無視法令禁制
      ，恣意販賣海洛因、甲基安非他命等毒品予他人，助長毒
      品散布流通，危害社會治安及戕害他人健康，應予非難，
      兼衡渠等智識程度、家庭經濟狀況（丙○○係國中畢業、
      家境小康，甲○○為高中肄業、家境小康，以上均見警詢
      筆錄人別欄註記）、所用手段、販賣毒品之數量、所生危
      害，以及犯罪後雖曾否認犯罪，惟於本院均已供認無隱之
      態度等一切情狀，分別量處如主文第二項、第三項所示之
      刑，並定其應執行之刑，資為懲儆。
十五、又毒品危害防制條例第19條第1 項關於沒收之規定，係採
      義務沒收主義。故凡犯同條例第4條至第9條、第12條、第
      13條或第14條一1、第2項之罪者，其供犯罪所用之物或因
      犯罪所得之財物，且屬犯人所有者，即應依該規定沒收（
      最高法院93年度臺上字第1360號、93年度臺上字第1365號
      判決參照）。扣案INNO廠牌行動電話（含門號0000000000
      號SIM卡1枚）、GEO 廠牌行動電話（含門號0000000000號
      SIM卡1枚）各1 具，分屬共犯丙○○、乙○○所有，已據
      渠二人陳明，其中INNO廠牌行動電話（含門號0000000000
      號SIM卡1枚）係供附表編號三、編號四、編號六、編號七
      、編號九、編號十二、編號十六、編號十七等犯行聯絡之
      用，GEO廠牌行動電話（含門號0000000000號SIM 卡1枚）
      係供附表編號四、編號五、編號十三、編號十四等犯行聯
      絡之用，應依毒品危害防制條例第19條第1 項規定，附隨
      於其犯行併予宣告沒收。又販賣毒品所得，無論已否扣案
      ，如仍屬存在，即應依法沒收，被告丙○○販賣毒品所得
      共計有現金121,200元，SIM卡2 枚，均應依毒品危害防制
      條例第19條第1 項規定沒收之，如全部或一部不能沒收時
      ，追徵其價額（SIM卡 部分），或以其財產抵償之（含現
      金及SIM卡），其中現金46,200 元係與甲○○共同犯罪所
      得，應與甲○○連帶沒收，如全部或一部不能沒收時，以
      其與甲○○財產連帶抵償之；如附表編號九所示販賣毒品
      所得行動電話門號SIM 卡壹枚，係與甲○○共同犯罪所得
      ，如不能沒收時，與甲○○連帶追徵其價額或以其與甲○○之財產連帶抵償之。扣案之甲基安非他命6 包及海洛因
      14包，均係被告丙○○所有，已據被告丙○○及甲○○供
      明（見原審卷三第147頁背面、96年度偵字第22690號偵查
      卷第46頁、第55頁），依其查獲時間及犯罪情節綜合判斷
      ，應分屬附表編號一及編號七犯行販賣所餘者，其外之包
      裝，係包裹上開毒品以利防潮、攜帶、販賣所用之物，應
      依毒品危害防制條例第19條第1 項規定沒收，其內毒品除
      鑑驗費失者外，均應依毒品危害防制條例第18條第1 項前
      段規定沒收，並銷燬之。又96年7 月12日在臺北縣中和市
      ○○路9 號16樓之35查扣案之分裝袋3盒、研磨器1台，屬
      丙○○所有，亦據被告甲○○供明，衡情均屬供距離查獲
      時間最近之本件如附表編號七所示販賣第一級毒品所用者
      ，被告等對於上情於本院亦不爭執，應依毒品危害防制條
      例第19條第1 項，於被告丙○○、甲○○項下併予宣告沒
      收。又毒品危害防制條例第19條第1 項關於供犯罪所用或
      因犯罪所得之財物，均沒收之，如全部或一部不能沒收時
      ，追徵其價額或以其財產抵償之規定，於共同正犯，乃因
      其犯罪所得係合併計算，且於全部或一部不能沒收時以其
      財產抵償之，為避免執行時發生重複沒收、抵償之情形，
      故各共同正犯之間係採連帶沒收主義，於裁判時僅諭知連
      帶沒收、追徵、抵償；本件被告乙○○已死亡（詳後述）
      ，法院無從對乙○○為何罪刑之宣告，即無因而執行乙○○財產之可能，是被告丙○○，或丙○○及甲○○與之共
      同犯罪所得，即無與乙○○財產發生重複沒收、抵償之問
      題，是均未諭知與乙○○連帶沒收、追徵、抵償，附此敘
      明。至96年5 月15日為警扣獲之海洛因十七包、分裝杓、
      搗碎石、分裝袋，被告丙○○否認為其所有，玻璃球、吸
      食器、針筒、0000000000號行動電話1具、現金1,240,400
      元，被告丙○○雖坦承為其所有，惟均堅決否認與本件販
      賣毒品犯行有何關連，復查無其他積極事證足認與附表編
      號一所示販賣甲基安非他命犯行有關；96年7 月12日在臺
      北縣中和市○○路9號16樓之35查扣之電子磅秤1台，被告
      丙○○坦承為其所有，惟辯稱該電子磅秤已損壞，無法使
      用，其餘扣案甲基安非他命5包、吸管2支、針筒25支、吸
      食器3組、玻璃球1個、現金170,0 00萬元，亦查無事證顯
      示與附表編號七所示犯行或本案其他各次販毒行為相關，
      在臺北縣中和市○○路72號2 樓尚查扣不明粉末二包（經
      鑑驗未發現含法定毒品成分）、分裝袋14只、吸管1 支、
      針筒8支、吸食器4組、殘渣袋2只、止血帶2條，被告丙○○、甲○○、乙○○均否認為其所有，在臺北縣中和市○○路24號扣案現金52,900元，被告乙○○承認為其所有，
      但否認與販毒有關，另扣案門號00 00000000、000000000
      0 號行動電話，被告等均否認為其所有，且皆查無積極事
      證足認與本案有關，均不於本案宣告沒收，以昭審慎。
乙、被告乙○○部分
一、公訴意旨另略以：被告乙○○與丙○○、甲○○、及邱孝鴻
    共同基於販賣第一級毒品海洛因及第二級毒品安非他命之犯
    意聯絡，由乙○○負責接聽電話、丙○○販入毒品、甲○○
    及邱孝鴻聽命丙○○之指示，負責交付毒品並收取價金之方
    式，共組販毒集團，販賣海洛因及安非他命予邱孝鴻、斯厚
    剛、賀泰嘉、林柏全、李國龍、詹建輝、林建良、羅麗卿、
    賴昱維等人牟利，因認被告乙○○涉犯毒品危害防制條例第
    4 條第1、2項之販賣第一、二級毒品海洛因及安非他命罪嫌
    等語。
二、按被告死亡者，應諭知不受理之判決，並得不經言詞辯論逕
    行判決，刑事訴訟法第303條第5 款、第307條分別定有明文
    。
三、經查：被告乙○○經原審判決，提起上訴後，已於99年6月4
    日死亡，有臺灣桃園地方法院檢察署相驗屍體證明書影本在
    卷可稽，原審未及審酌而為被告乙○○有罪之實體判決，於
    法有所未合，案經被告乙○○提起上訴，即應由本院撤銷原
    判決，並不經言詞辯論，改諭知公訴不受理之判決，用期適
    法。
據上論結，應依刑事訴訟法第369條第1項前段、第364條、第299
條第1項前段、第370條但書、第307條、第303條第5 款，（修正
前）毒品危害防制條例第4 條第1項、第2項，（修正後）毒品危
害防制條例第4條第1項、第2項、第17條第2項，毒品危害防制條
例第18條第1項前段、第19條第1項，刑法第2條第1項、第11條前
段、第28條、第47條第1 項、第59條、第51條第5款、第9款，判
決如主文。
本案經檢察官林秀濤到庭執行職務。
中    華    民    國    99    年    7     月    22    日
                  刑事第十二庭審判長法  官  蔡永昌
                                    法  官  蔡國在
                                    法  官  蔡新毅
以上正本證明與原本無異。
如不服本判決，應於收受送達後10日內向本院提出上訴書狀，其
未敘述上訴之理由者並得於提起上訴後10日內向本院補提理由書
（均須按他造當事人之人數附繕本）「切勿逕送上級法院」。
                                    書記官  賴立旻
中    華    民    國    99    年    7     月    23    日
※附錄本案論罪科刑主要法條全文：
毒品危害防制條例第4條
製造、運輸、販賣第一級毒品者，處死刑或無期徒刑；處無期徒
刑者，得併科新臺幣1 千萬元以下罰金。
製造、運輸、販賣第二級毒品者，處無期徒刑或7 年以上有期徒
刑，得併科新臺幣7 百萬元以下罰金。
製造、運輸、販賣第三級毒品者，處5 年以上有期徒刑，得併科
新臺幣5 百萬元以下罰金。
製造、運輸、販賣第四級毒品者，處3 年以上10年以下有期徒刑
，得併科新臺幣3 百萬元以下罰金。
製造、運輸、販賣專供製造或施用毒品之器具者，處1 年以上7
年以下有期徒刑，得併科新臺幣1 百萬元以下罰金。
前五項之未遂犯罰之。
┌──────────────────────────────────────┐
│附表                                                                        │
├──┬──────────────────┬────────────────┤
│編號│          犯  罪  事  實            │     罪名、處刑及沒收           │
├──┼──────────────────┼────────────────┤
│一  │被告丙○○於96年4、5月間某日，在臺北│丙○○販賣第二級毒品，累犯，處有│
│    │縣中和市○○路72號2 樓或臺北縣永和市│期徒刑柒年肆月，販賣毒品所得現金│
│    │保福路2段127 號2樓住處，以新臺幣（下│新臺幣貳仟元沒收之，如全部或一部│
│    │同）2,000 元之價格，販賣甲基安非他命│不能沒收時，以其財產抵償之，扣案│
│    │1 公克予邱孝鴻。                    │第二級毒品甲基安非他命陸包（含其│
│    │                                    │外袋陸包及驗餘淨重合計肆拾壹點壹│
│    │                                    │公克之甲基安非他命）均沒收，其│
│    │                                    │毒品甲基安非他命並銷燬之。      │
├──┼──────────────────┼────────────────┤
│二  │被告丙○○與甲○○共同基於販賣第一級│丙○○共同販賣第一級毒品，累犯，│
│    │毒品海洛因之犯意聯絡，由被告丙○○於│處有期徒刑拾伍年貳月，販賣毒品所│
│    │96年3 月間某日，接獲斯厚剛撥打丙○○│得現金新臺幣壹仟元與甲○○連帶沒│
│    │所使用之行動電話約定以1,000 元價格販│收，如全部或一部不能沒收時，以其│
│    │賣海洛因一包（重約0.2至0.3公克）後，│與甲○○之財產連帶抵償之。      │
│    │指示被告甲○○至約定地點，交付海洛因│甲○○共同販賣第一級毒品，處有期│
│    │一包予斯厚剛，並收取價金。          │徒刑捌年，販賣毒品所得現金新臺幣│
│    │                                    │壹仟元與丙○○連帶沒收，如全部或│
│    │                                    │一部不能沒收時，以其與丙○○之財│
│    │                                    │產連帶抵償之。                  │
├──┼──────────────────┼────────────────┤
│三  │被告丙○○與被告乙○○基於販賣第一級│丙○○共同販賣第一級毒品，累犯，│
│    │毒品海洛因之犯意聯絡，由被告丙○○於│處有期徒刑拾伍年陸月，販賣毒品所│
│    │96年6月2日晚上8 時10分許接獲斯厚剛撥│得現金新臺幣壹萬壹仟元均沒收，如│
│    │打丙○○所有門號0000000000號行動電話│全部或一部不能沒收時，以其財產抵│
│    │，聯絡交易第一級毒品海洛因事宜後，在│償之，扣案INNO廠牌行動電話壹具（│
│    │不詳地點，以11,000之價格，共同販賣海│含門號0000000000號 SIM│
│    │洛因1.8公克予斯厚剛。               │卡壹枚）沒收之。                │
├──┼──────────────────┼────────────────┤
│四  │被告丙○○、乙○○、甲○○基於販賣第│丙○○共同販賣第一級毒品，累犯，│
│    │一級毒品海洛因之犯意聯絡，由被告張新│處有期徒刑拾伍年陸月，販賣毒品所│
│    │亮、乙○○於96年6 月10日先後接獲斯厚│得現金新臺幣壹萬壹仟元與甲○○連│
│    │剛撥打丙○○所有之門號0000000000號行│帶沒收，如全部或一部不能沒收時，│
│    │動電話，及乙○○所有之門號0000000000│以其與甲○○之財產連帶抵償之，扣│
│    │號行動電話，約定以11,000價格販賣海洛│案INNO廠牌、GEO 廠牌行動電話貳具│
│    │因1.8 公克予斯厚剛，嗣由被告甲○○，│（含門號0000000000號、│
│    │於同日22時14分許後某時，依被告丙○○│0000000000之SIM 卡各壹│
│    │、乙○○之指示，前往約定地點將海洛因│枚）均沒收。                    │
│    │1.8公克交付斯厚剛。                 │甲○○共同販賣第一級毒品，處有期│
│    │                                    │徒刑捌年貳月，販賣毒品所得現金新│
│    │                                    │臺幣壹萬壹仟元與丙○○連帶沒收，│
│    │                                    │如全部或一部不能沒收時，以其與張│
│    │                                    │新亮之財產連帶抵償之，扣案INNO廠│
│    │                                    │牌、GEO 廠牌行動電話貳具（含門號│
│    │                                    │0000000000號、○九五四│
│    │                                    │一六九五五○之SIM 卡各壹枚）均沒│
│    │                                    │收。                            │
├──┼──────────────────┼────────────────┤
│五  │被告丙○○、乙○○、甲○○共同基於販│丙○○共同販賣第一級毒品，累犯，│
│    │賣第一級毒品海洛因之犯意聯絡，由被告│處有期徒刑拾伍年陸月，販賣毒品所│
│    │乙○○於96年6月11日下午4時24分許接獲│得現金新臺幣壹萬壹仟元與甲○○連│
│    │斯厚剛撥打乙○○所有之門號0000000000│帶沒收，如全部或一部不能沒收時，│
│    │號行動電話，約定以11,000價格，販賣第│以其與甲○○之財產連帶抵償之，扣│
│    │一級毒品海洛因1.3 公克予斯厚剛，嗣由│案GEO 廠牌行動電話壹具（含門號○│
│    │被告甲○○於同日下午4 時38分許後某時│000000000號SIM 卡壹枚）│
│    │，依被告丙○○、乙○○之指示，前往約│沒收。                          │
│    │定地點，將海洛因1.3 公克交付斯厚剛。│甲○○共同販賣第一級毒品，處有期│
│    │                                    │徒刑捌年貳月，販賣毒品所得現金新│
│    │                                    │臺幣壹萬壹仟元與丙○○連帶沒收，│
│    │                                    │如全部或一部不能沒收時，以其與張│
│    │                                    │新亮之財產連帶抵償之，扣案GEO 廠│
│    │                                    │牌行動電話壹具（含門號○九五四一│
│    │                                    │六九五五○號SIM 卡壹枚）沒收。  │
├──┼──────────────────┼────────────────┤
│六  │被告丙○○、乙○○、甲○○基於販賣第│丙○○共同販賣第一級毒品，累犯，│
│    │一級毒品海洛因之犯意聯絡，由被告范世│處有期徒刑拾伍年貳月，販賣毒品所│
│    │平於不詳時地接獲斯厚剛撥打丙○○所有│得現金新臺幣壹仟元與甲○○連帶沒│
│    │之門號0000000000號行動電話，聯絡交易│收，如全部或一部不能沒收時，以其│
│    │第一級毒品海洛因事宜後，由被告甲○○│與甲○○之財產連帶抵償之，扣案IN│
│    │於96年7月2、3 日間某日中午12時許，依│NO廠牌行動電話壹具（含門號○九二│
│    │被告丙○○、乙○○之指示，前往臺北縣│0000000號SIM 卡壹枚）沒收│
│    │中和市○○路大潤發對面全家便利商店，│。                              │
│    │將海洛因1 包交付斯厚剛，並向斯厚剛收│甲○○共同販賣第一級毒品，處有期│
│    │取對價1,000元。                     │徒刑捌年，販賣毒品所得現金新臺幣│
│    │                                    │壹仟元與丙○○連帶沒收，如全部或│
│    │                                    │一部不能沒收時，以其與丙○○之財│
│    │                                    │產連帶抵償之，扣案INNO廠牌行動電│
│    │                                    │話壹具（含門號000000000│
│    │                                    │三號SIM卡壹枚）沒收。           │
├──┼──────────────────┼────────────────┤
│七  │被告丙○○、乙○○、甲○○基於販賣第│丙○○共同販賣第一級毒品，累犯，│
│    │一級毒品海洛因之犯意聯絡，由被告范世│處有期徒刑拾伍年貳月，販賣毒品所│
│    │平於不詳時地接獲斯厚剛撥打丙○○所有│得現金新臺幣壹仟貳佰元與甲○○連│
│    │門號0000000000號之行動電話，聯絡交易│帶沒收，如全部或一部不能沒收時，│
│    │第一級毒品海洛因事宜後，由被告甲○○│以其與甲○○之財產連帶抵償之，扣│
│    │於96年7 月12日凌晨1、2時許（起訴書誤│案INNO廠牌行動電話壹具（含門號○│
│    │載為7 月11日），依被告丙○○、乙○○│九二0000000號SIM 卡壹枚）│
│    │之指示，前往臺北縣中和市○○路大潤發│沒收，扣案第一級毒品海洛因拾肆包│
│    │對面全家便利商店，將海洛因一包交付予│（含其外袋拾肆包及合計驗餘淨重貳│
│    │斯厚剛，並向斯厚剛收取對價1,200元。 │拾玖點伍貳公克之海洛因）均沒收，│
│    │                                    │其毒品海洛因並銷燬之，扣案分裝袋│
│    │                                    │盒、研磨機壹台均沒收。        │
│    │                                    │甲○○共同販賣第一級毒品，處有期│
│    │                                    │徒刑捌年，販賣毒品所得現金新臺幣│
│    │                                    │壹仟貳佰元與丙○○連帶沒收，如全│
│    │                                    │部或一部不能沒收時，以其與丙○○│
│    │                                    │之財產連帶抵償之，扣案INNO廠牌行│
│    │                                    │動電話壹具（含門號0000000│
│    │                                    │七七三號SIM 卡壹枚）沒收，扣案第│
│    │                                    │一級毒品海洛因拾肆包（含其外袋拾│
│    │                                    │肆包及合計驗餘淨重貳拾玖點伍貳公│
│    │                                    │克之海洛因）均沒收，其毒品海洛因│
│    │                                    │並銷燬之，扣案分裝袋盒、研磨機│
│    │                                    │壹台均沒收。                    │
├──┼──────────────────┼────────────────┤
│八  │被告丙○○與被告乙○○基於販賣第一級│丙○○共同販賣第一級毒品，累犯，│
│    │毒品海洛因之犯意聯絡，由被告丙○○於│處有期徒刑拾伍年拾月，販賣毒品所│
│    │96年6 月中旬某日接獲賀泰嘉來電聯絡交│得現金新臺幣陸萬元沒收，如全部或│
│    │易第一級毒品海洛因事宜後，在臺北縣中│一部不能沒收時，以其財產抵償之。│
│    │和市北二高中和交流道附近某處，以六萬│                                │
│    │元之價格，販賣海洛因三錢予賀泰嘉。  │                                │
├──┼──────────────────┼────────────────┤
│九  │被告丙○○、乙○○、甲○○基於販賣第│丙○○共同販賣第一級毒品，累犯，│
│    │一級毒品海洛因之犯意聯絡，由被告范世│處有期徒刑拾伍年貳月，扣案INNO廠│
│    │平於96年7月3日接獲林柏全撥打丙○○所│牌行動電話壹具（含門號○九二八四│
│    │有之門號0000000000號行動電話，約定以│四三七七三號SIM 卡壹枚）沒收，販│
│    │某不詳行動電話門號SIM卡1枚交換價值約│賣毒品所得行動電話門號SIM 卡壹枚│
│    │3,000元之海洛因0.5公克後，由被告范世│沒收之，如不能沒收時，與甲○○連│
│    │平於同日某時許，依被告丙○○、乙○○│帶追徵其價額或以其與甲○○之財產│
│    │之指示，前往林柏全住處將海洛因0.5 公│連帶抵償之。                    │
│    │克交付林柏全，並向林柏全收取上開行動│甲○○共同販賣第一級毒品，處有期│
│    │電話門號SIM卡1枚作為對價。          │徒刑捌年，扣案INNO廠牌行動電話壹│
│    │                                    │具（含門號0000000000號│
│    │                                    │SIM 卡壹枚）沒收，販賣毒品所得行│
│    │                                    │動電話門號SIM 卡壹枚沒收之，如不│
│    │                                    │能沒收時，與丙○○連帶追徵其價額│
│    │                                    │或以其與丙○○之財產連帶抵償之。│
├──┼──────────────────┼────────────────┤
│十  │被告丙○○與被告乙○○基於販賣第一級│丙○○共同販賣第一級毒品，累犯，│
│    │毒品海洛因之犯意聯絡，由被告乙○○於│處有期徒刑拾伍年貳月，販賣毒品所│
│    │96年6 月底間某日與受李國龍所託之林柏│得行動電話門號000000000│
│    │全聯絡後，由李國龍以自身所申請之行動│六號SIM 卡壹枚沒收之，如不能沒收│
│    │電話門號0000000000號SIM 卡一枚為對價│時，追徵其價額或以其財產抵償之。│
│    │，向丙○○、乙○○換取第一級毒品海洛│                                │
│    │因0. 3公克。                        │                                │
├──┼──────────────────┼────────────────┤
│十一│被告丙○○、甲○○基於販賣第一級毒品│丙○○共同販賣第一級毒品，累犯，│
│    │海洛因之犯意聯絡，於96年5、6月間某日│處有期徒刑拾伍年貳月，販賣毒品所│
│    │（起訴書誤載為96年6 月間），由甲○○│得現金新臺幣壹仟元與甲○○連帶沒│
│    │在臺北縣中和市○○路72號2 樓丙○○住│收，如全部或一部不能沒收時，以其│
│    │處，以1,000 元之價格販賣海洛因一包予│與甲○○之財產連帶抵償之。      │
│    │詹建輝。                            │甲○○共同販賣第一級毒品，處有期│
│    │                                    │徒刑捌年，販賣毒品所得現金新臺幣│
│    │                                    │壹仟元與丙○○連帶沒收，如全部或│
│    │                                    │一部不能沒收時，以其與丙○○之財│
│    │                                    │產連帶抵償之。                  │
├──┼──────────────────┼────────────────┤
│十二│被告丙○○、乙○○、甲○○基於販賣第│丙○○共同販賣第二級毒品，累犯，│
│    │二級毒品甲基安非他命之犯意聯絡，由被│處有期徒刑柒年陸月，販賣毒品所得│
│    │告甲○○於96年6 月12日接獲林建良撥打│現金新臺幣伍仟元與甲○○連帶沒收│
│    │丙○○所有之門號0000000000號行動電話│，如全部或一部不能沒收時，以其與│
│    │，聯絡交易第二級毒品甲基安非他命事宜│甲○○之財產連帶抵償之，扣案INNO│
│    │後，由被告甲○○於同日某時許，依被告│廠牌行動電話壹具（含門號○九二八│
│    │丙○○、乙○○之指示，在臺北縣中和市│四四三七七三號SIM 卡壹枚）沒收。│
│    │北二高中和交流道附近某檳榔攤，以5,00│甲○○共同販賣第二級毒品，處有期│
│    │0元之價格販賣甲基安非他命5公克予林建│徒刑年捌月，販賣毒品所得現金新│
│    │良。                                │臺幣伍仟元與丙○○連帶沒收，如全│
│    │                                    │部或一部不能沒收時，以其與丙○○│
│    │                                    │之財產連帶抵償之，扣案INNO廠牌行│
│    │                                    │動電話壹具（含門號0000000│
│    │                                    │七七三號SIM 卡壹枚）沒收。      │
├──┼──────────────────┼────────────────┤
│十三│被告丙○○、乙○○、甲○○基於販賣第│丙○○共同販賣第二級毒品，累犯，│
│    │二級毒品甲基安非他命之犯意聯絡，由被│處有期徒刑柒年陸月，販賣毒品所得│
│    │告乙○○於96年6 月17日接獲林建良撥打│現金新臺幣伍仟元與甲○○連帶沒收│
│    │乙○○所有之門號0000000000號行動電話│，如全部或一部不能沒收時，以其與│
│    │，約定以5,000 元之價格，販賣甲基安非│甲○○之財產連帶抵償之，扣案 GEO│
│    │他命五公克予林建良，並由被告甲○○依│廠牌行動電話壹具（含門號○九五四│
│    │被告丙○○、乙○○之指示，接續於同日│一六九五五○號SIM 卡壹枚）沒收之│
│    │某時許、翌日某時許，分二次在臺北縣中│。                              │
│    │和市○○路某處、臺北縣中和市北二高中│甲○○共同販賣第二級毒品，處有期│
│    │和交流道附近某檳榔攤交付甲基安非他命│徒刑年捌月，販賣毒品所得現金新│
│    │4公克、1公克予林建良。              │臺幣伍仟元與丙○○連帶沒收，如全│
│    │                                    │部或一部不能沒收時，以其與丙○○│
│    │                                    │之財產連帶抵償之，扣案GEO 廠牌行│
│    │                                    │動電話壹具（含門號0000000│
│    │                                    │五五○號SIM 卡壹枚）沒收之。    │
├──┼──────────────────┼────────────────┤
│十四│被告丙○○、乙○○、甲○○基於販賣第│丙○○共同販賣第二級毒品，累犯，│
│    │二級毒品甲基安非他命之犯意聯絡，由被│處有期徒刑柒年伍月，販賣毒品所得│
│    │告乙○○於96年6 月21日接獲林建良撥打│現金新臺幣伍仟元與甲○○連帶沒收│
│    │乙○○所有之門號0000000000號行動電話│，如全部或一部不能沒收時，以其與│
│    │，聯絡交易甲基安非他命事宜後，由被告│甲○○之財產連帶抵償之，扣案 GEO│
│    │甲○○依被告丙○○、乙○○之指示，於│廠牌行動電話壹具（含門號○九五四│
│    │當日某時前往臺北縣中和市○○街某處，│一六九五五○號SIM卡壹枚）沒收。 │
│    │以5,000元之價格，販賣甲基安非他命5公│甲○○共同販賣第二級毒品，處有期│
│    │克予林建良（惟實際交付之數量為甲基安│徒刑年柒月，販賣毒品所得現金新│
│    │非他命4公克，差額迄未補足）。       │臺幣伍仟元與丙○○連帶沒收，如全│
│    │                                    │部或一部不能沒收時，以其與丙○○│
│    │                                    │之財產連帶抵償之，扣案GEO 廠牌行│
│    │                                    │動電話壹具（含門號0000000│
│    │                                    │五五○號SIM卡壹枚）沒收。       │
├──┼──────────────────┼────────────────┤
│十五│被告丙○○、乙○○基於販賣第一級毒品│丙○○共同販賣第一級毒品，累犯，│
│    │海洛因之犯意聯絡，由乙○○於96年5 月│處有期徒刑拾伍年貳月，販賣毒品所│
│    │25日某時在不詳地點，以2,000 元之價格│得現金新臺幣貳仟元沒收之，如全部│
│    │販賣第一級毒品海洛因約0.2至0.3公克予│或一部不能沒收時，以其財產抵償之│
│    │羅麗卿。                            │。                              │
├──┼──────────────────┼────────────────┤
│十六│被告丙○○、乙○○、甲○○基於販賣第│丙○○共同販賣第一級毒品，累犯，│
│    │一級毒品海洛因之犯意聯絡，由被告張新│處有期徒刑拾伍年貳月，販賣毒品所│
│    │亮於96年6 月24日接獲賴昱維撥打丙○○│得現金新臺幣貳仟元與甲○○連帶沒│
│    │所有之0000000000號行動電話聯絡交易海│收，如全部或一部不能沒收時，以其│
│    │洛因事宜後，由被告甲○○在臺北縣中和│與甲○○之財產連帶抵償之，扣案IN│
│    │市○○路72號，以2,000 元價格，販賣海│NO廠牌行動電話壹具（含門號○九二│
│    │洛因0.2公克予賴昱維。               │0000000號SIM 卡壹枚）沒收│
│    │                                    │。                              │
│    │                                    │甲○○共同販賣第一級毒品，處有期│
│    │                                    │徒刑捌年，販賣毒品所得現金新臺幣│
│    │                                    │貳仟元與丙○○連帶沒收，如全部或│
│    │                                    │一部不能沒收時，以其與丙○○之財│
│    │                                    │產連帶抵償之，扣案INNO廠牌行動電│
│    │                                    │話壹具（含門號000000000│
│    │                                    │三號SIM 卡壹枚）沒收。          │
├──┼──────────────────┼────────────────┤
│十七│被告丙○○、乙○○、甲○○基於販賣第│丙○○共同販賣第一級毒品，累犯，│
│    │一級毒品海洛因之犯意聯絡，由被告張新│處有期徒刑拾伍年月，販賣毒品所│
│    │亮於96年6 月27日接獲賴昱維撥打丙○○│得現金新臺幣仟元與甲○○連帶沒│
│    │所有之0000000000號行動電話聯絡交易海│收，如全部或一部不能沒收時，以其│
│    │洛因事宜後，由被告甲○○在臺北縣中和│與甲○○之財產連帶抵償之，扣案IN│
│    │市○○路72號，以3,000 元之價格，販賣│NO廠牌行動電話壹具（含門號○九二│
│    │海洛因0.3公克予賴昱維。             │0000000號SIM 卡壹枚）沒收│
│    │                                    │。                              │
│    │                                    │甲○○共同販賣第一級毒品，處有期│
│    │                                    │徒刑捌年，販賣毒品所得現金新臺幣│
│    │                                    │仟元與丙○○連帶沒收，如全部或│
│    │                                    │一部不能沒收時，以其與丙○○之財│
│    │                                    │產連帶抵償之，扣案INNO廠牌行動電│
│    │                                    │話壹具（含門號000000000│
│    │                                    │三號SIM 卡壹枚）沒收。          │
└──┴──────────────────┴────────────────┘

司法院資訊處製作；財團法人民間司法改革基金會備份。
